---
title: "mapa rio de janeiro"
author: "Macaio, Yasmin"
date: "2023-10-10"
output: html_document
---

```{r setup, include=FALSE}
knitr::opts_chunk$set(echo = TRUE)
```

## O que é a esperança de vida ao nascer?



## passo 1 - extrair da base de dados que ser5á usada

```{r}
#extrair da base de dados

library(readxl)
BasesMunicipios <- read_excel("C:/Users/14086606798/Desktop/Base_de_dados-master/BasesMunicipios.xlsx")
View(BasesMunicipios)


```

## passo 2 - importar as blibliotecas

```{r}
#blibliotecas que serão usadas para o mapa.

library(ggplot2)
library(geobr)
library(dplyr)
library(RColorBrewer)
library(sf)
library(plotly)


```


#Passo 3 - criar o mapa do estado do Rio de janeiro.


```{r}
#para ler os municipos do RJ

desenho_municipios = read_municipality(code_muni = "RJ", showProgress = FALSE)


class(BasesMunicipios)
class(desenho_municipios)
plot(desenho_municipios)

class(desenho_municipios$code_muni)
class(BasesMunicipios$`COD IBGE`)

BasesMunicipios$`COD IBGE2` = as.numeric(BasesMunicipios$`COD IBGE2`)

#aq parou
BasesMunicipios1 <-desenho_municipios %>% left_join(BasesMunicipios, by = c( "code_muni"="COD IBGE2"))


summary(BasesMunicipios1$Esperancadevida)

mapa3 = ggplot() + 
  geom_sf(data=BasesMunicipios1, aes(fill=Esperancadevida)) +
  scale_fill_distiller(palette = "Reds", direction = 1, name="esperança de vida ao nascer",
                       limits = c(71,77))
ggplotly(mapa3)

```




## hipoteses

**hipotese 1** : A região N-ENE do estado do Rio de Janeiro possui menos esperança de vida ao nascer do que a região SO-NO do estado do Rio de janeiro.

**hipotese 2** : A região metropolitana possui mais esperança de vida ao nascer do que as demais regiões, entretanto existem intraregiões que possuem uma esperança de vida alta assim como a região metropolitana.

**hipotese 3** : Os municipios industrializados e os que possuem a uma melhor qualidade de vida possuem uma maior esperança de vida ao nascer do que os demais municipios.