---
title: "A5.2 - uma qualitativa versus uma quantitativa usando o boxplot"
author: "Macaio, Yasmin"
date: "2023-10-09"
output:
  prettydoc::html_pretty:
    theme: cayman
    highlight: github
---

```{r setup, include=FALSE}
knitr::opts_chunk$set(echo = TRUE)
```

## Sobre o Boxplot

 O boxplot é uma maneira padronizada de exibir a distribuição de um conjunto de dados com base em seu resumo de cinco números de pontos de dados: o "mínimo", primeiro quartil [Q1], mediana, terceiro quartil [Q3] e "máximo"
 
 os  Boxplots podem dizer-lhe sobre seus outliers e quais são seus valores. Eles também podem informar se seus dados são simétricos, quão estreitamente seus dados estão agrupados e se e como seus dados estão distorcidos.
 
 
## como funciona o calculo do boxplot
*Mediana* (percentil Q2/50): O valor médio do conjunto de dados

*Primeiro quartil* (percentil Q1/25): O número médio entre o menor número (não o "mínimo") e a mediana do conjunto de dados.

*Terceiro quartil* (percentil Q3/75): O valor médio entre a mediana e o valor mais alto (não o "máximo") do conjunto de dados.

*Intervalo Interquartil* (IIQ): percentil 25 a 75.

*Outliers: observações fora do normal, são mostrados como circulo.

*Mínimo*: Q1 - 1.5*IQR

*Máximo*: Q3 + 1.5*IQ

 
## codigo do trabalho a ser realizado por mim

#Passo 1 - importação do arquivo que será utilizado

```{r}
library(readxl)
questionario_usp <- read_excel("C:/Users/14086606798/Downloads/questionario_usp.xlsx")
View(questionario_usp)


```

Usaremos o boxplot da linguagem R.

## foi feito dois tipos de  graficos para serem avaliados.

# Gráfico 1 - se refere a idade dos estudantes versus o numeros de filhos.

```{r}
# duvida apresentada 1 -  quantos filhos possui os estudantes e sua idade

boxplot(questionario_usp$Idade ~ questionario_usp$Filhos,
        col = c ("tan","salmon", "purple"),
        main = "Gráfico 1 - boxplot por idade de quem tem filhos")

```


# Conclusão 1 

possui 4 outliers no numero 1 de filhos.
O maior numero de filhos são 2 entre a faixa etaria dos 18 até 22.


# Gráfico 2 - se refere a idade dos estudantes versus o numeros de horas expostos a Tv.

```{r}

# duvida apresentada 2 - quantas horas de Tv quanta idade realiza 

boxplot(questionario_usp$Idade ~ questionario_usp$TV,
        col = c ("red","orange", "yellow","green","blue","purple",
                      "salmon","grey","brown","#4393C3","#2166AC"),
        main = " Gráfico 2 - boxplot por idade versus horas assistidas de tv")

```


# Conclusão 2 

Entre o numero de horas assistidas de 10 horas e 14 horas, possui dois outliers.

