---
title: "revisão de matematica - variavel quantitativa"
author: "MACAIO, YASMIN"
date: "2023-10-03"
output:
  prettydoc::html_pretty:
    theme: cayman
    highlight: github

---

```{r setup, include=FALSE}
knitr::opts_chunk$set(echo = TRUE)
```

# introdução a revisão#

Neste encontro vamos carregar a base de dados , dar uma olhada na base de dados, corrigir os problemas e demonstrar resultados.

# importação #

para importar vamos usar a função read_excel

```{r}

library(readxl)

QE <- read_excel("C:/Users/14086606798/Desktop/Base_de_dados-master/Questionario_Estresse.xls")
head(QE)


library(readxl)
BasesEstados <- read_excel("C:/Users/14086606798/Desktop/Base_de_dados-master/BasesEstados.xlsx")
View(BasesEstados)


```

# olhar a base de dados#

aqui vamos usar as funçoes summery, view e str para olhar a base de dados

```{r}

summary(QE)

str(QE)

```


# transformção da base de dados#
tudo que tiver 1 e 2 vai virar "sim ou "não"

a turma 1,2 e 3 devem virar "A" , "B' e "C"

```{r}
#limpeza de dados

QE$Trabalha = ifelse(QE$Trabalha==1, "sim", "nao")
QE$Mora_pais = ifelse(QE$Mora_pais==1, "sim", "nao") 
QE$RJ = ifelse(QE$RJ==1, "sim", "nao")
QE$Namorado_a = ifelse(QE$Namorado_a==1,"sim", "nao")

QE$Turma = ifelse(QE$Turma==1,"turma A",
                  ifelse(QE$Turma==2, "turma B", "Turma C"))

```

# pergunta - Será que o problema foi resolvido#

```{r}

summary(QE)
head(QE)
str(QE)

```

# questões#

quem trabalha tem um desempenho pior?
quem namora tem um desmpenho pior?
quem mora com os pais tem um desempenho melhor?

A turma b possui um melhor dempenho melhor que as outras turmas?


# desenho de pesquisa#

# variavel explicada#
desempenho do estudante

# variavel explicativas#
trabalha, namora, mora com os pais e turma

# analise de dados# 

média por grupos. vamos fazer o desempenho medio de quem trabalha e de quem não trabalha.

```{r, message = FALSE, warning= FALSE}
library(dplyr) # para criar estatisticas
library(flextable) # para criar as tabelas no rmarkdowmn


#janitor::tabyl(Trabalha, Desempenho) %>%
#  adorn_percentages("row") %>%
#  adorn_pct_formatting(digits = 2) %>%
#  summarise(média = mean(Desempenho),
#            desvio_padrao = sd(Desempenho)) %<%
#  adorn_ns %>% flextable() %>% theme_zebra()


QE %>% select(Trabalha, Desempenho) %>% 
  group_by(Trabalha) %>% 
  summarise(media = mean(Desempenho),
            desvio_padrao = sd(Desempenho)) %>%
  flextable() %>% theme_tron()

```

quem trabalha tem nota 8.5
quem trabalha tem nota 8.6


as notas não interferem na nota do estudante. a diferença é de 0.1.

1. recomendamos permitir o estudante a trabalhar, pois o trabalho não atrapalha o desempenho,
2. O namoro não afeta o desenmpenho.

## importar a base de dados de estados

```{r}
#QE$Trabalha = ifelse(QE$Trabalha==1, "sim", "nao")

#QE$Mora_pais = ifelse(QE$Mora_pais==1, "sim", "nao") 

#QE$RJ = ifelse(QE$RJ==1, "sim", "nao")

#QE$Namorado_a = ifelse(QE$Namorado_a==1,"sim", "nao")

#QE$Turma = ifelse(QE$Turma==1,"turma A",
#                  ifelse(QE$Turma==2, "turma B", "Turma C"))

library(dplyr)

library(flextable)

QE %>% group_by(Trabalha) %>% summarise(media=mean(Horas_estudo),
                                       desvio_padrao=sd(Horas_estudo))

summary(QE$Horas_estudo)

```


#boxplot é uma analise grafica 

```{r}

boxplot(QE$Horas_estudo ~ QE$Trabalha,
        col = c ("red","blue"),
        main = "grafico 1 - boxplot das horas de estudo por trabalho") #fazendo um box plot e o til representa por cor 

boxplot(QE$Desempenho ~ QE$Trabalha,
        col = c ("tan","salmon"),
        main = "grafico 1 - boxplot por desempenho por trabalho") #fazendo um box plot e o til representa por cor 

boxplot(QE$Desempenho ~ QE$Turma,
        col = c ("tan","salmon", "purple"),
        main = "grafico 1 - boxplot por desempenho de turma") #fazendo um box plot e o til representa por cor 

```

## hipotese não foi verificada

## duvida  -- qual turma estuda mais qual turma estuda menos?

## dados especiais

```{r}


library(geobr)
desenho_estados = read_state()

class(BasesEstados)
class(desenho_estados)
plot(desenho_estados)

class(desenho_estados$code_state)
class(BasesEstados$Codigo)

BasesEstados$Codigo = as.numeric(BasesEstados$Codigo)

library(dplyr)


 
BasesEstados = BasesEstados %>% rename(code_state=Codigo) #troca o nome da coluna

mapa_idh_gini = desenho_estados %>% left_join(BasesEstados)

#vizualize
library(ggplot2)
library(RColorBrewer)

mapa1= ggplot() + 
  geom_sf(data=mapa_idh_gini, aes(fill=IDH))
  scale_fill_distiller(palette = "Reds", direction = 1, name="indice de  Gini",
                     limits = c(0.48,0.66))

summary(BasesEstados$Mortalidade_infantil)

mapa2 = ggplot() + 
  geom_sf(data=mapa_idh_gini, aes(fill=Mortalidade_infantil))
  scale_fill_distiller(palette = "Purples", direction = 1, name="mortalidade infantil",
                       limits = c(11,29))
  
summary(BasesEstados$Taxa_analfabetismo)
  
mapa3 = ggplot() + 
  geom_sf(data=mapa_idh_gini, aes(fill=Taxa_analfabetismo))
  scale_fill_distiller(palette = "Reds", direction = 1, name="taxa analfabetismo",
                       limits = c(11,29))
  
display.brewer.all()

#usar no projeto
  
library(plotly)  
ggplotly(mapa1)
ggplotly(mapa2)
ggplotly(mapa3)


```

```{r}

#imagem do mapa
library(leaflet)
mapa_lea = leaflet() %>%
  addTiles() %>%
  addCircles(lng= -43.1688718, lat= -22.954635, popup= "estamos aqui")

mapa_lea
mapa_lea %>% addProviderTiles(providers$Esri.WorldImagery)
mapa_lea %>% addProviderTiles(providers$CartoDB.Positron)

```




