---
title: "revisão de matematica - variavel quantitativa"
author: "MACAIO, YASMIN"
date: "2023-09-26"
output:
  prettydoc::html_pretty:
    theme: cayman
    highlight: github

---

```{r setup, include=FALSE}
knitr::opts_chunk$set(echo = TRUE)
```

# introdução a revisão#

Neste encontro vamos carregar a base de dados , dar uma olhada na base de dados, corrigir os problemas e demonstrar resultados.

# importação #

para importar vamos usar a função read_excel

```{r}

library(readxl)

QE <- read_excel("C:/Users/14086606798/Desktop/Base_de_dados-master/Questionario_Estresse.xls")
head(QE)


```

# olhar a base de dados#

aqui vamos usar as funçoes summery, view e str para olhar a base de dados

```{r}

summary(QE)

str(QE)

```


# transformção da base de dados#
tudo que tiver 1 e 2 vai virar "sim ou "não"

a turma 1,2 e 3 devem virar "A" , "B' e "C"

```{r}

QE$Trabalha = ifelse(QE$Trabalha==1, "sim", "não")
QE$Mora_pais = ifelse(QE$Mora_pais==1, "sim", "não") 
QE$RJ = ifelse(QE$RJ==1, "sim", "não")
QE$Namorado_a = ifelse(QE$Namorado_a==1,"sim", "não")

QE$Turma = ifelse(QE$Turma==1,"turma A",
                  ifelse(QE$Turma==2, "turma B", "Turma C"))

```

# pergunta - Será que o problema foi resolvido#

```{r}

summary(QE)
head(QE)
str(QE)

```

# questões#

quem trabalha tem um desempenho pior?
quem namora tem um desmpenho pior?
quem mora com os pais tem um desempenho melhor?

A turma b possui um melhor dempenho melhor que as outras turmas?


# desenho de pesquisa#

# variavel explicada#
desempenho do estudante

# variavel explicativas#
trabalha, namora, mora com os pais e turma

# analise de dados# 

média por grupos. vamos fazer o desempenho medio de quem trabalha e de quem não trabalha.

```{r, message = FALSE, warning= FALSE}
library(dplyr) # para criar estatisticas
library(flextable) # para criar as tabelas no rmarkdowmn


#janitor::tabyl(Trabalha, Desempenho) %>%
#  adorn_percentages("row") %>%
#  adorn_pct_formatting(digits = 2) %>%
#  summarise(média = mean(Desempenho),
#            desvio_padrao = sd(Desempenho)) %<%
#  adorn_ns %>% flextable() %>% theme_zebra()


QE %>% select(Trabalha, Desempenho) %>% 
  group_by(Trabalha) %>% 
  summarise(média = mean(Desempenho),
            desvio_padrao = sd(Desempenho)) %>%
  flextable() %>% theme_tron()

```

quem trabalha tem nota 8.5
quem trabalha tem nota 8.6


as notas não interferem na nota do estudante. a diferença é de 0.1.

1. recomendamos permitir o estudante a trabalhar, pois o trabalho não atrapalha o desempenho,
2. O namoro não afeta o desenmpenho.