---
title: "aula02"
author: "yasmin"
date: "`r Sys.Date()`"
output: html_document
---

```{r setup, include=FALSE}
knitr::opts_chunk$set(echo = TRUE)
```

vamos fazer uma analise de variavel qualitativa.

para isso, vamos importar os dados, fazer um tratamento dos dados, fazerc tabelas,proporções e gráficos.

## fase 1 - importar os dados




```{r}

load("C:/Users/14086606798/Desktop/Base_de_dados-master/CARROS.RData")

#View(CARROS)

#CARROS$TipodeMarcha = ifelse(CARROS$TipodeMarcha==0,"automatico","manual")

#CARROS$Tipodecombustivel = ifelse(CARROS$Tipodecombustivel==0,"Gas","alcool")

#tabela_comb = table(CARROS$Tipodecombustivel)
#tabela_marcha = table(CARROS$TipodeMarcha)

#prop.table(tabela_comb) #quantidade dividido pelo total
#round(prop.table((tabela_comb)*100,1) #arredondar uma casa decimal

#criar grafico de pizza

#pie(tabela_comb, col=c("#D400FF","blue"))
```

Problemas indentificados na aula 

1. na base de dados familia temos a renda (variavel quantitativa) armazenado como texto.
2. na base de dados carros o tipo de marcha (variavel qualitativa) esta como quantitativo.
3.temos o problema de caracter especial na base de dAdos fam.

depois dos problemas resolvido vamos fazer uma tabela de proporção a seguir


##fase 2 
#TABELAS E PROPORÇÕES 

```{r}
View(CARROS)

CARROS$TipodeMarcha = ifelse(CARROS$TipodeMarcha==0,"automatico","manual")

CARROS$Tipodecombustivel = ifelse(CARROS$Tipodecombustivel==0,"Gas","alcool")

tabela_comb = table(CARROS$Tipodecombustivel)
tabela_marcha = table(CARROS$TipodeMarcha)

prop.table(tabela_comb) #quantidade dividido pelo total
prop.table(tabela_marcha)

```

## passo 3



# GRAFICOS DE PIZZA
aqui vemos as variaveis qualitativas em formato de grafico pizza

```{r}
#criar grafico de pizza
pie(tabela_comb, col=c("#D400FF","blue"), main="meu grafico de pizza")
pie(tabela_marcha, col=c("orange", "grey"), main="meu grafico de pizza")
```


#GRAFICO DE BARRA
aqui vemos as variaveis qualitativas em formato de grafico de barra

```{r}
barplot(tabela_comb, col=c("#D400FF","blue"), main= "meu grafico de barras")
barplot(tabela_marcha, col=c("orange","grey"), main ="meu grafico de barras")

```


#grafico de waffles
```{r}

library(waffle)
partes = c(Alcool=44,Gas=46)
waffle(partes, colors= c("pink","blue"))

```


# CONCLUSÃO 

TEMOS MAIS CARROS A GASOLINA DO QUE CARRO A ALCOOL NA BASE DE DADOS.

TEMOS MAIS CARROS DO TIPO AUTOMATICO QUE MANUAL NESTA BASE DE DADOS.

```

