---
title: "Duas variaveis"
author: "yasmin"
date: "2023-09-26"
output: html_document
---

```{r setup, include=FALSE}
knitr::opts_chunk$set(echo = TRUE)
```
#tarefa 04 - Duas variaveis qualitativas

# fase 1 - carregar a base de dados

```{r}


load("C:/Users/14086606798/Downloads/Game of Thrones.RData")

```

#fase 2 - inspecionar a base de dados - saber o sexo dos personagens

```{r}
tail(personagens_livro$sexo)
```

##fase 3 - importar as blibliotecas##

```{r}

#install.packages("dplyr")
library(dplyr)
library(flextable)
library(janitor)

```


# fase 4 -  nomear as classe sociais #

```{r}
#0 = nao nobre e 1 = nobre

personagens_livro$nobre = ifelse(personagens_livro$nobre==0,"Não nobre","nobre")

tabela = table(personagens_livro$sexo, personagens_livro$nobre)

```


## implementar proporção ##

```{r}
#proporção de mulheres para homens
janitor::tabyl(personagens_livro,sexo,nobre) %>%
  adorn_percentages("row") %>%
  adorn_pct_formatting(digits = 2) %>%
  adorn_ns %>% flextable() %>% theme_zebra()


```


##conclusão ##
```{r}
barplot(tabela, main = "sexo dos personagens",
        col=c("tan","blue"), beside = TRUE, 
        legend.text = rownames(tabela),
        args.legend = list(x = "topleft"))

```


O universo de game of thrones possui uma ambiente masculino, logo o numero de homens é maior que o numero de mulheres.

possui um numero de homens não nobres maior do que um de nobres.

possui um numero de mulheres nobres maior do que o numero de não nobres.

