---
title: "revisão de matematica - variavel quantitativa"
author: "MACAIO, YASMIN"
date: "2023-11-21"
output:
  prettydoc::html_pretty:
    theme: cayman
    highlight: github

---

```{r setup, include=FALSE}
knitr::opts_chunk$set(echo = TRUE)
```

# introdução a revisão#

Neste encontro vamos carregar a base de dados , dar uma olhada na base de dados, corrigir os problemas e demonstrar resultados.

# importação #

para importar vamos usar a função read_excel

```{r}

library(readxl)

QE <- read_excel("C:/Users/14086606798/Desktop/Base_de_dados-master/Questionario_Estresse.xls")
head(QE)


library(readxl)
BasesEstados <- read_excel("C:/Users/14086606798/Desktop/Base_de_dados-master/BasesEstados.xlsx")
View(BasesEstados)


```

# olhar a base de dados#

aqui vamos usar as funçoes summery, view e str para olhar a base de dados

```{r}

summary(QE)

str(QE)

```


# transformção da base de dados#
tudo que tiver 1 e 2 vai virar "sim ou "não"

a turma 1,2 e 3 devem virar "A" , "B' e "C"

```{r}
#limpeza de dados

QE$Trabalha = ifelse(QE$Trabalha==1, "sim", "nao")
QE$Mora_pais = ifelse(QE$Mora_pais==1, "sim", "nao") 
QE$RJ = ifelse(QE$RJ==1, "sim", "nao")
QE$Namorado_a = ifelse(QE$Namorado_a==1,"sim", "nao")

QE$Turma = ifelse(QE$Turma==1,"turma A",
                  ifelse(QE$Turma==2, "turma B", "Turma C"))

```

# pergunta - Será que o problema foi resolvido#

```{r}

summary(QE)
head(QE)
str(QE)
View(QE)

```

# questões#

quem trabalha tem um desempenho pior?
quem namora tem um desmpenho pior?
quem mora com os pais tem um desempenho melhor?

A turma b possui um melhor dempenho melhor que as outras turmas?


# desenho de pesquisa#

# variavel explicada#
desempenho do estudante

# variavel explicativas#
trabalha, namora, mora com os pais e turma

# analise de dados# 

média por grupos. vamos fazer o desempenho medio de quem trabalha e de quem não trabalha.

```{r, message = FALSE, warning= FALSE}
library(dplyr) # para criar estatisticas
library(flextable) # para criar as tabelas no rmarkdowmn


#janitor::tabyl(Trabalha, Desempenho) %>%
#  adorn_percentages("row") %>%
#  adorn_pct_formatting(digits = 2) %>%
#  summarise(média = mean(Desempenho),
#            desvio_padrao = sd(Desempenho)) %<%
#  adorn_ns %>% flextable() %>% theme_zebra()


QE %>% select(Trabalha, Desempenho) %>% 
  group_by(Trabalha) %>% 
  summarise(media = mean(Desempenho),
            desvio_padrao = sd(Desempenho)) %>%
  flextable() %>% theme_tron()

```

quem trabalha tem nota 8.5
quem trabalha tem nota 8.6


as notas não interferem na nota do estudante. a diferença é de 0.1.

1. recomendamos permitir o estudante a trabalhar, pois o trabalho não atrapalha o desempenho,
2. O namoro não afeta o desenmpenho.

## importar a base de dados de estados

```{r}
#QE$Trabalha = ifelse(QE$Trabalha==1, "sim", "nao")

#QE$Mora_pais = ifelse(QE$Mora_pais==1, "sim", "nao") 

#QE$RJ = ifelse(QE$RJ==1, "sim", "nao")

#QE$Namorado_a = ifelse(QE$Namorado_a==1,"sim", "nao")

#QE$Turma = ifelse(QE$Turma==1,"turma A",
#                  ifelse(QE$Turma==2, "turma B", "Turma C"))

library(dplyr)

library(flextable)

QE %>% group_by(Trabalha) %>% summarise(media=mean(Horas_estudo),
                                       desvio_padrao=sd(Horas_estudo))

summary(QE$Horas_estudo)

```


#boxplot é uma analise grafica 

```{r}

boxplot(QE$Horas_estudo ~ QE$Trabalha,
        col = c ("red","blue"),
        main = "grafico 1 - boxplot das horas de estudo por trabalho") #fazendo um box plot e o til representa por cor 

boxplot(QE$Desempenho ~ QE$Trabalha,
        col = c ("tan","salmon"),
        main = "grafico 1 - boxplot por desempenho por trabalho") #fazendo um box plot e o til representa por cor 

boxplot(QE$Desempenho ~ QE$Turma,
        col = c ("tan","salmon", "purple"),
        main = "grafico 1 - boxplot por desempenho de turma") #fazendo um box plot e o til representa por cor 

```

## hipotese não foi verificada

## duvida  -- qual turma estuda mais qual turma estuda menos?

## dados especiais



```{r}

#imagem do mapa
library(leaflet)
mapa_lea = leaflet() %>%
  addTiles() %>%
  addCircles(lng= -43.1688718, lat= -22.954635, popup= "estamos aqui")

mapa_lea
mapa_lea %>% addProviderTiles(providers$Esri.WorldImagery)
mapa_lea %>% addProviderTiles(providers$CartoDB.Positron)

```



```{r}
QE$Mora_pais  = ifelse(QE$Mora_pais == 1, "sim", "não")
QE$Namorado_a = ifelse(QE$Namorado_a == 1, "sim", "não")
QE$RJ         = ifelse(QE$RJ == 1, "sim", "não")
QE$trabalha   = ifelse(QE$Trabalha == 1,  "sim", "não")
QE$Turma      = ifelse(QE$Turma == 1,  "sim", "não")


```

quem trabalha estuda menos?

variavel resposta = horas de estudo
variavel explicativa = trabalha

#1. histograma 
#2. qq-plot
#3. teste de normalidade 

H0: os dados seguem uma distribuição normal
H1: os dados não seguem uma distribuição normal

alpha: 0.5 
se pvalor <=  alpha rej H0
se pvalor > alpha não rej H0


```{r}
shapiro.test(QE$Horas_estudo)
options(scipen = 999)

```

conclusão: horas de estudo não seguem uma distribuição normal


para responder essa pergunta, o teste adequado é o mann- whitney(wilcoxon)

H0: os dois grupos são amostrados de populações com distribuições identicas.
H1: os dois grupos são amostrados de populações com distribuições diferentes.

alpha: 0.5

se pvalor<= alpha REJ H0
se pvalor > alpha não rej 
H0

```{r}
wilcox.test(QE$Horas_estudo ~ QE$Trabalha)
```

os dois grupos tem a mesma distribuição.
em outras palavras, quem trabvalha e estuda tanto quanto quem não trabalha.

hipotese: quem namora tem um desempenhos pior?

```{r}

shapiro.test(QE$Desempenho)
wilcox.test(QE$Desempenho ~ QE$Namorado_a)

```

Pvalor < alpha rej H0

não tem a mesma distribuição
conclusao ; a distribuiçao de desempenho quem namora não é a mesma de quem não namora

a turma 1 estuda mais que a turma 3.
a variavel horas de estudos não é normal.


H0: As tres turmas tem a mesma distribuição de horas de estudos.
H1: Pelo menos uma turma com distribuição diferente.

alpha: 0.5
se pvalor<= alpha REJ H0
se pvalor > alpha não rej H0


pairwise.test 

```{r}

shapiro.test(QE$Estresse)

```

não rej H0
os dados seguem uma distribuição normal 
a variavel estrese tem uma distribuição em formato de sino
pressuposto de  normalidade atendido

H0: sigma 2t   = sigma2nt (as variancias são iguais)
H1: sigma 2t ! = sigma2nt (as variancias são diferentes)

alpha: 0.05

```{r}

bartlett.test(QE$Estresse ~ QE$trabalha)

```
 pressuposto atendido
 
 o procedimento é a anova (analise de variancia)
 
 
```{r}
modelo = aov(QE$Estresse ~ QE$trabalha)
modelo
summary(modelo)
```
 
 a turma 3 é a mais estressada
 pressuposto de normalidade
 estresse tem distribuição normal
 
 pressuposto de igualdade de variancia
 H0: sigmat1 = sigmat2 = sigmat3
 H1: pelo menos um sigma diferente
 
```{r}
bartlett.test(QE$Estresse ~ QE$Turma )
```
não rej h0
as variancias são iguais
pressuposto de igualdade de variancia atendida 
devo usar a anova


h0: mut1 = mut2 = mut3
h1: pelo menos uma turma com a media diferente

```{r}
modelo2 =  aov(QE$Estresse ~ QE$Turma)
summary(modelo2)
TukeyHSD(modelo2)
plot(TukeyHSD(modelo2))

```
 como o pvalor é 0.29 a turma 2 é a mais estressada em media que a turma 3
 
 