---
title: "aula 03"
author: "yasmin"
date: "`r Sys.Date()`"
output: html_document
---

```{r setup, include=FALSE}
knitr::opts_chunk$set(echo = TRUE)
```


# introdução

no encontro de hoje, vamos estudar média, a mediana, a amplitude e o desvio padrão,

media e mediana são medidas de posição(encontrar o meio de um conjunto de dados).

##exemplos

```{r}
load("C:/Users/14086606798/Desktop/Base_de_dados-master/CARROS.RData")

View(CARROS)
summary(CARROS)

mean(CARROS$Kmporlitro)

#os carros dessa base de dados fazem em media 20 km/l

#desvio padrão

sd(CARROS$Kmporlitro)

#fazem em media 20 km/l com desvio padrão de 6 km/l

mean(CARROS$Preco)
 # tem em media o praço de 230 mil.

sd(CARROS$Preco)

max(CARROS$Preco) - min(CARROS$Preco)

#por que usamos os devio padrão e não a amplitude
#por causa dos outliers

dados1 = c(1,2,3,4)
mean(dados1)

dados2 = c(1,2,3,4,50000)
mean(dados2)


#50000 é um outlier

median(dados2)
median(dados1)

#na presença de outliers,a mediana é melhor que a média  
# o desvio padrão é sempre melhor que a amplitude.

```

## conclusão

1. O número 50000 é considerado um **outlier**

2. na presença do outliers, a mediana é melhor  que a média. para todos os outros  casos, a média  é mais utilizada que a mediana .

3. o desvio padrão é sempre melhor que a amplitude. para mensurar.