---
title: "dever de casa 2"
author: "yasmin"
date: "`r Sys.Date()`"
output: html_document
---

```{r setup, include=FALSE}
knitr::opts_chunk$set(echo = TRUE)
```


vamos fazer uma analise de variavel qualitativa.

para isso, vamos importar os dados, fazer um tratamento dos dados, fazer as tabelas, as proporções e os gráficos.


## fase 1 - importar os dados

```{r}

load("C:/Users/14086606798/Desktop/Base_de_dados-master/Eleicoes/prefeito_1Turno.Rdata")

View(prefeito_1Turno)
summary(prefeito_1Turno)

```


## fase 2 - tratamento de dados


```{r}
tiponome = table(prefeito_1Turno$SIGLA_PARTIDO)
prop.table(tiponome)

round(prop.table((tiponome)*100,1))

```


##passo 3 - gráficos

# GRAFICO DE barras
Aqui vemos as variaveis qualitativas em formato de grafico barras



```{r}

as.numeric(tiponome) #transformar em float

#numeros de partidos = 37 partidos
par(cex=0.5)
barplot(tiponome, col=c("#D400FF","blue","wheat1","violetred4","slategrey",
                        "pink4","palegreen4","aliceblue", "beige", "beige",
                        "bisque" ,"cadetblue1","chocolate1","orangered","oldlace",
                        "palegoldenrod","lavenderblush","honeydew","ivory2","ivory1",
                        "powderblue","purple" ,"purple1","purple2","purple3","red1",
                        "tan3","firebrick3","gray1","gold4","dodgerblue4","floralwhite",
                        "gray21","gray12","olivedrab4", "gold2"),
        main= "Número de integrantes por partido")


#saber as cores
#colors()

```


# GRAFICO DE PIZZA
Aqui vemos as variaveis qualitativas em formato de grafico pizza

```{r}

as.numeric(tiponome) #transformar em float

#numeros de partidos = 37 partidos
par(cex=0.5) # para diminuir a fonte
pie(tiponome, col=c("#D400FF","blue","wheat1","violetred4","slategrey",
                        "pink4","palegreen4","aliceblue", "beige", "beige",
                        "bisque" ,"cadetblue1","chocolate1","orangered","oldlace",
                        "palegoldenrod","lavenderblush","honeydew","ivory2","ivory1",
                        "powderblue","purple" ,"purple1","purple2","purple3","red1",
                        "tan3","firebrick3","gray1","gold4","dodgerblue4","floralwhite",
                        "gray21","gray12","olivedrab4", "gold2"),
        main= "Número de integrantes por partido")

```

## Conclusão - interpretação

Foi necessario transformar o object em float para que fosse utilizados os dados.

1. os graficos possuem 37 partidos

2. O partido MDB apareceu nos dois gráficos como o o numeros de integrantes por partidos.

3. o grafico de estilo pizza  aparenta estar  poluído visualmente.

4. Segundo o ibpad, esta poluição visual seria um erro em introduzir muitas categorias.

## solução para o erro de muitas categorias.

Utilizar pizzas para dados dicotômicos. é o único dado que faz realmente sentido utilizar pizza. Serve para você dar a dimensão de contraposição muito bem. O ideal é seguir as outras dicas: coloque cor apenas na modalidade que você está analisando, agrupe as demais e ela deveria ficar em primeiro na pizza. Mesmo se ela não for a modalidade maior, vai te ajudar a interpretar melhor o seu gráfico.



```



