---
title: "pokemon - A5"
author: "Yasmin macaio"
date: "2023-10-02"
output: html_document
---

```{r setup, include=FALSE}
knitr::opts_chunk$set(echo = TRUE)
```

## sobre o desenho pokemon

## importar a base de dados

```{r}
QE <- load("C:/Users/14086606798/Downloads/df_pokemon.Rdata")
```

## fase 2 - inspecionar a base de dados - saber a altura dos personagens (pokemons)

```{r}

tail(df$height)

summary(df)

```

## fase 3 - importar as blibliotecas

```{r}

library(dplyr)
library(flextable)
library(janitor)
```

## fase 4 - chamar a tabela da altura e implementar a proporção

```{r}
tabela = table(df$height)

#proporção dos bichos(para altura)

janitor::tabyl(df, height) %>%
  adorn_percentages("row") %>%
  adorn_pct_formatting(digits = 2) %>%
  adorn_ns %>% flextable() %>% theme_tron()
```


##proporção dos bichos(para peso)
```{r}
tabela2 = table(df$weight)

janitor::tabyl(df, weight)%>%
  adorn_percentages("row") %>%
  adorn_pct_formatting(digits = 2) %>%
  adorn_ns %>% flextable() %>% theme_tron()
```


## fase 5 - verificar as variaveis para a altura

```{r}

#media
mean(df$height)

#mediana
median(df$height)

#desvio padrão
sd(df$height)

```

##  fase 6 - verificar as variaveis peso

```{r}

#media
mean(df$weight)

#mediana
median(df$weight)

#desvio padrão
sd(df$weight)

```


##tabela de barras de altura 
```{r}
tabela = table(df$height)

barplot(tabela, main = "alturas dos pokemons",
        col=c("tan","blue","pink","brown"), beside = TRUE, 
        legend.text = rownames(tabela),
        args.legend = list(x = "topleft"))
```

devido da grande quantidade de pokemons é observado que as variaveis.

para altura:

media = 11.40669
mediana = 10
desvio padrão = 10.31993

para peso:

media = 568.1657
mediana = 280
desvio padrão = 901.1062

## conclusão
existem mais pokemons "baixos" do que "altos".
