---
title: "dever de casa 3"
author: "Yasmin Macaio"
date: "2023-09-08"
output: html_document
---

```{r setup, include=FALSE}
knitr::opts_chunk$set(echo = TRUE)
```

este é o dever de casa numero 3.

Aqui vos falo sobre o histograma aprendido em aula e solicitado como atividade para casa.

**O que é um histograma?**

é utilizado para visualizar a distribuição de uma variável numérica.como tambem, os Histogramas são uma forma de exibir a distribuição de um conjunto de dados, representando o número ou a porcentagem de observações cujos valores se enquadram dentro de intervalos numéricos predefinidos e, em seguida, plotando esses números ou porcentagens em um gráfico de barras. 

**O que é um outlier**

Os outliers são dados que se diferenciam drasticamente de todos os outros.  um outlier é um valor que foge da normalidade e que pode causar anomalias nos resultados obtidos por meio de algoritmos e sistemas de análise.


**código utilizado para o histograma**

```{r}
#dever de casa 3

library(readxl)
AptosCriciuma <- read_excel("C:/Users/Micro/Downloads/AptosCriciuma.xls")
View(AptosCriciuma)
```

**passo 1 - vizualizar a media, mediana e o desvio padrão **


```{r}
#tema escolhido : valor dos apartamentos de criciuma

#media
mean(AptosCriciuma$Valor)

#mediana - não utilizarei.
#median(AptosCriciuma$Valor)

#desvio padrão
sd(AptosCriciuma$Valor)
```

**resultados**

média:Os apartamentos na cidade de criciuma possuem em media o valor de R$ 107.5063.

desvio padrão: Os apartamentos na cidade de criciuma possuem um desvio padrão o valor de R$90.73032.


**passo 2 - criação e a interpretação do gráfico**


```{r}
hist((AptosCriciuma$Valor), col = "tan", main = "histograma do valor dos apartamentos na cidade de criciuma",
     xlab = "Valor dos apartamentos (em mil).", ylab = "frequência")
```

**interpretação**

o histograma apresentado é unimodal,não possui outliers e é classificado como assimetrico positivo/á direita.