---
title: "aula 3 - histograma"
author: "yasmin"
date: "`r Sys.Date()`"
output: html_document
---

```{r setup, include=FALSE}
knitr::opts_chunk$set(echo = TRUE)
```

#chamar o arquivo que será utilizado

```{r}
load("C:/Users/14086606798/Desktop/Base_de_dados-master/CARROS.RData")

```

```{r}
load("C:/Users/14086606798/Desktop/Base_de_dados-master/CARROS.RData")

View(CARROS)
summary(CARROS)


```
 
## media
 
```{r}
mean(CARROS$Kmporlitro)

mean(CARROS$Preco)

```
os carros dessa base de dados fazem em media 20 km/l.
os carros tem em media o preço de 230 mil.
 
## desvio padrão

```{r}
#desvio padrão

sd(CARROS$Kmporlitro)
sd(CARROS$Preco)
max(CARROS$Preco) - min(CARROS$Preco)

```


fazem em media 20 km/l com desvio padrão de 6 km/l

_ por que usamos os devio padrão e não a amplitude?
- por causa dos outliers.

## OUTLIERS

```{r}

dados1 = c(1,2,3,4)
mean(dados1)

dados2 = c(1,2,3,4,50000)
mean(dados2)


median(dados2)
median(dados1)


```

50000 é um outlier.

Na presença de outliers,a mediana é melhor que a média  
O desvio padrão é sempre melhor que a amplitude.


## criação de um histograma
```{r}
# criação de histograma

hist(CARROS$Kmporlitro)

hist((CARROS$Kmporlitro), col = "tan", main = "histograma",
     xlab = "km/l", ylab = "frequencia")

hist((CARROS$Preco), col = "salmon", main = "histograma 2 ",
     xlab = "km/l", ylab = "frequencia")



hist((CARROS$Peso), col = "pink", main = "histograma 3 ",
     xlab = "km/l", ylab = "frequencia")



hist((CARROS$RPM), col = "brown", main = "histograma 4 ",
     xlab = "km/l", ylab = "frequencia")

```

conclusão 1 :  Ele é assimetrico a direita.

conclusão 2 :  Ele é assimetrico a direito com 2 modas.

conclusão 3 :  Ele é outliers e assimetrico

conclusão 4 :  Ele é outliers e assimetrico.

## sobre o histograma e o grafico de barras.

1. o histograma é para variaveis quantitativas.

2. o gráfico de barras é para variaveis qualitativas.

3. o histograma pode mostrar a presença de outliers 

4. o  histograma pode ser unimodal ou bimodal.


## Criação de um dotchart

```{r}

# dot chart para numero de valvulas
dotchart(CARROS$NumdeValvulas, labels = row.names(mtcars),
         cex = 0.9, xlab = "valvulas")
```

     
